【裁判字號】    95,訴,1105
【裁判日期】    950830
【裁判案由】    毒品危害防制條例
【裁判全文】
臺灣桃園地方法院刑事判決              95年度訴字第1105號
公  訴  人  臺灣桃園地方法院檢察署檢察官
被      告  甲○○
                    （另案於臺灣嘉義監獄執行中）
指定辯護人  本院公設辯護人楊晴翔
上列被告因違反毒品危害防制條例案件，經檢察官提起公訴（95
年度毒偵字第2044號），嗣聲請改依協商程序而為判決，合議庭
評議後由受命法官獨任進行協商程序，判決如下：
    主  文
甲○○連續施用第一級毒品，累犯，處有期徒刑壹年。扣案針筒
壹支沒收銷燬之。
    事實及理由
一、犯罪事實：甲○○曾因施用毒品案件，經送強制戒治後，於
    民國90年11月12日執行完畢，並曾因施用及轉讓第一、二級
    毒品案件，分別經本院及臺灣高等法院判處有期徒刑9 月、
    5 月及8 月、6 月確定，上開四罪並經本院裁定應執行有期
    徒刑2 年，復於90年間因贓物案件，經本院判處有期徒刑3
    月確定，與上開應執行刑有期徒刑2 年接續執行，嗣於92年
    1 月29日假釋出監，並於92年10月31日假釋期滿且假釋未經
    撤銷而執行完畢。詎其仍未戒除毒癮，復基於施用第一級毒
    品海洛因之概括犯意，自上開強制戒治執行完畢後5 年內之
    93年10月下旬某日起至同年11月23日止，在其桃園縣大溪鎮
    ○○街165 號居處內等處，以針筒注射之方式連續施用海洛
    因多次，嗣於93年11月24日上午9 時許，在上址為警查獲，
    並扣得甲○○所有而內含海洛因成分之針筒1 支。
二、證據：
  (一)被告甲○○之自白。
  (二)行政院衛生署管制藥品管理局檢驗成績書1 紙。
  (三)扣案針筒1 支。
三、本件經檢察官與被告甲○○於審判外達成協商之合意，且被
    告已認罪，其合意內容為：被告甲○○就其所犯毒品危害防
    制條例第10條第1 項之連續施用第一級毒品罪，願受科刑範
    圍為有期徒刑1 年。經查，上開協商合意並無刑事訴訟法第
    455 條之4 第1 項各款所列情形，檢察官聲請改依協商程序
    而為判決，本院爰不經言詞辯論，於協商合意範圍內為協商
    判決。檢察官雖僅就被告於93年10月間某日施用海洛因之犯
    行提起公訴，惟被告其餘施用海洛因之行為，與前揭已起訴
    且經本院論罪之部分，有連續犯之裁判上一罪關係，本院應
    併予審酌。
四、刑法及刑法施行法部分條文業經修正公布，並均於95年7 月
    1 日施行。修正後刑法第2 條第1 項之規定，係規範行為後
    法律變更所生新舊法律比較適用之準據法，於修正後刑法施
    行後，應適用修正後刑法第2 條第1 項規定之從舊從輕之原
    則為比較；修正後刑法第2 條第2 項，則為同條第1 項之特
    別規定，於修正後刑法施行後，關於非拘束人身自由之保安
    處分，應依修正後刑法第2 條第2 項之規定，適用裁判時之
    法律。又修正後刑法第35條，乃刑之重輕之法定次序與標準
    ，應適用裁判時之修正後刑法第35條之規定。修正後刑法第
    2 條第1 項係採從舊從輕原則，適用最有利於行為人之法律
    。既曰法律，自較刑之範圍為廣；除法律有特別規定者（如
    修正後刑法第2 條第2 項非拘束人身自由之保安處分適用裁
    判時法，修正後刑法施行法第9 條之3 規定之情形），應依
    其規定；或事關執行之緩刑之宣告，或犯罪在刑法修正施行
    前，自首在刑法施行後之自首部分，或程序之規定（程序從
    新，如刑法第40條沒收宣告之程序規定），應適用裁判時之
    修正後刑法之規定外；依修正後刑法第2 條第1 項比較時，
    應就罪刑有關之共犯、未遂犯、連續犯、牽連犯、結合犯，
    以及累犯加重，自首減輕暨其他法定加減原因（如身分加減
    ）與加減例等一切情形，綜其全部之結果而為比較後，整個
    之適用，不能割裂而分別適用有利益之條文。關於易科罰金
    之折算標準、易服勞役之折算標準及期限、罰金與死刑是否
    併予執行、多數有期徒刑定應執行之刑時之最高刑期之限制
    等之修正，事涉行為人易刑折算標準金額之多寡與期限之長
    短及定執行刑時能否就罰金刑併予執行或有期徒刑定應執行
    之刑時最高度之限制，亦均屬依修正後刑法第2 條第1 項所
    應比較適用法律之範圍。拘束人身自由之保安處分，並非屬
    修正後刑法第2 條第2 項規定應適用裁判時法之範圍，除有
    特別規定者外，亦屬應依修正後刑法第2 條第1 項比較適用
    之法律；從刑附屬於主刑，除法律有特別規定者外，依主刑
    所適用之法律（以上參考最高法院95年05月23日刑事庭第8
    次會議決議及最高法院24年上字第4634號、24年上字第5292
    號、27年上字第2615號判例）。茲就本案所應適用法律之變
    更情形列述如下：
  (一)修正前刑法第56條原規定：「連續數行為而犯同一之罪名者
    ，以一罪論。但得加重其刑至二分之一」，而此規定於修正
    後之刑法條文中已予以刪除。
  (二)修正前刑法第47條關於累犯之規定為：「受有期徒刑之執行
    完畢，或受無期徒刑或有期徒刑一部之執行而赦免後，五年
    以內再犯有期徒刑以上之罪者，為累犯，加重本刑至二分之
    一。」，修正後同條第1 項則規定：「受徒刑之執行完畢，
    或一部之執行而赦免後，五年以內故意再犯有期徒刑以上之
    罪者，為累犯，加重本刑至二分之一。」。
  (三)依修正前法律之規定，被告先後多次施用海洛因之犯行，應
    論以一罪，但得加重其刑至二分之一，又被告構成累犯，應
    加重其法定刑且得加重至二分之一；依修正後法律之規定，
    被告先後多次施用海洛因之犯行固不因連續犯規定而得加重
    其刑至二分之一，惟各須併合處罰，另被告亦構成累犯，而
    應加重其法定刑並得加重至二分之一。經綜合比較結果，修
    正後之規定非較有利於被告，故依修正後刑法第2 條第1項
    前段規定，屬該條項所稱之法律變更而須據之為新、舊法比
    較之部分，應整體適用修正前之刑法有關規定。
五、扣案針筒1 支內有海洛因成分，且海洛因與針筒無法完全析
    離，是該針筒應與海洛因同依毒品危害防制條例第18條第1
    項前段之規定宣告沒收銷燬之。扣案殘渣袋因未檢出毒品成
    分，不予沒收銷燬或沒收。
六、應適用之法條：刑事訴訟法第455 條之4 第2 項、第455 條
    之11第2 項，毒品危害防制條例第10條第1 項、第18條第1
    項前段，修正後刑法第2 條第1 項前段，修正前刑法第11條
    前段、第56條、第47條。
七、本判決除有刑事訴訟法第455 條之4 第1 項第1 款、第2 款
    、第4 款、第6 款、第7 款所定情形之一，或違反同條第2
    項規定者外，不得上訴。
八、如得上訴且不服本件判決，應於收受判決後10日內，向本院
    提出上訴書狀，上訴於第二審法院。
中    華    民    國    95    年    8     月    30    日
                  刑事第十一庭    法  官  魏于傑
上正本證明與原本無異。
                                  書記官  林怡君
中    華    民    國    95    年    9     月    5     日
本案論罪科刑主要法條：
毒品危害防制條例第10條
施用第一級毒品者，處 6 月以上 5 年以下有期徒刑。
施用第二級毒品者，處 3 年以下有期徒刑。


司法院資訊處製作；財團法人民間司法改革基金會備份。
